# 请教：关于企业分立过程中分立资产的价值确认问题

提问人：随风 83738373 时间：2020-05-24 23:02:00
请教陈版：A和B自然人分别持有甲公司70%和30%的股份，甲公司做两块业务，一块是洗发水的生产销售，另一块是香皂的生产销售，由于大环境影响香皂的毛利较低，为了实现甲公司在两项洗发水领域的突破，公司决定通过企业分立的模式将两项业务分离，以使甲公司更加专注于洗发水市场的大力拓展；甲公司实收资本 1 个亿，土地厂房账面价值 6000 万，评估价值1.5亿，公司债务 5000 万，主要是洗发水领域的债务，现在进行企业分立，由于分立的是一个完整的业务，那对应的资产负债及资本金投入均要进行分割，个人理解由于股东未发生任何变化且根据分立协议未来可预见的期间不会发生变化，故会计处理均以账面成本进行处理，分立的资产价值的确认需要会计师及评估师出具相应的报告，但评估值主要看是否存在减值情况，分立的价值确定仍以审计的账面价值为主，请陈版指正，谢谢

回答人：chenyiwei
可以这样理解。对分立后新设企业而言，其承接香皂业务相关的资产、负债，可以看作是同一控制下企业合并。
具体会计处理可参考《瑞华研究 2010 ～ 2019 汇编》之“问题3-2-92（关于企业分立的会计处理）”。